【裁判字號】    89,易,565
【裁判日期】    890601
【裁判案由】    竊盜
【裁判全文】
臺灣彰化地方法院刑事判決                          八十九年度易字第五六五號
    公  訴  人  臺灣彰化地方法院檢察署檢察官
    被      告  乙○○
    被      告  甲○○
    被      告  丁○
右列被告因竊盜案件，經檢察官提起公訴 (八十九年度偵字第九八六號、第一五０二
號、第一五０三號、第二七四一號)及併案審理（八十九年度偵字第三八六八號），
本院判決如左：
    主  文
丁○、甲○○、乙○○共同連續結夥三人、攜帶兇器、毀越安全設備、於夜間侵入有
人居住之建築物竊盜，丁○累犯，處有期徒刑貳年，甲○○處有期徒刑壹年捌月，乙○○處有期徒刑捌月；丁○於刑之執行前，令入勞動場所強制工作參年。
扣案之鑰匙壹把沒收。
    事  實
一、丁○前已有四次竊盜之犯罪記錄及少年非行，並三次入監執行，猶未矯其竊盜之
    惡習，顯有竊盜之犯罪習性，其最後一次於民國八十六年間，因犯竊盜罪，經本
    院判處有期徒刑十月確定，於八十七年七月六日入監執行完畢，仍不知悛悔，復
    與乙○○、甲○○三人，共同基於意圖為自己不法所有之概括犯意聯絡，於附表
    所示之時間、地點，個別或二人、三人共同竊取附表所示被害人所有之物（詳細
    之行為人、被害人、犯罪時間、地點、行為、所竊物品及所犯法條參見附表）。
    嗣經警分別於於八十九年一月二十一日、四月五日查獲，始知上情。
二、案經黃文峰訴由彰化縣警察局鹿港、溪湖分局移送臺灣彰化地方法院檢察署檢察
    官偵查起訴及併案審理。
    理  由
一、訊據被告甲○○、乙○○對其二人右揭時、地之竊盜犯行自白不諱，丁○除否認
    有以木棍撬壞丙○○前開倉庫之鐵窗及窗戶外，亦對其之竊盜犯行坦認不虛，僅
    辯稱：丙○○倉庫之窗戶原本就壞了，非伊所破壞云云。惟查：被告三人右揭之
    竊盜犯行，迭據被害人丙○○、楊宗籲、李樵讓、許金銘及戊○○於本院審理中
    或警訊時指述歷歷，核與被告乙○○、甲○○供認之情節大致相符，被告丁○否
    認有持木棍破壞丙○○倉庫之鐵窗及窗戶之語，顯屬避重就輕之詞，要無可採。
    此外，復有黃光燦結證被告三人確有將所竊稻穀轉賣與伊之證詞、贓物認領保管
    單共四紙、照片十幀、車輛查詢記錄、收據各一張等物附卷可相佐證，被告等人
    犯行已臻明確而堪以認定，應依法予以論科。
二、按鐵窗及窗戶均係防閑之設備，而足以破壞鐵窗及窗戶之木棍與鋤頭柄，客觀上
    顯必足充兇器之用，且丙○○陳稱其晚上十一時後，均睡在其堆放稻穀之倉庫，
    是該倉庫乃有人居住之建築物，故核被告丁○、甲○○、乙○○所為，分別係犯
    附表所犯法條欄所示之各罪。公訴人起訴被告甲○○係犯常業竊盜罪，然其並未
    舉證證明甲○○確以竊盜為業，而本院訊之被告甲○○以何為業時，其供承另有
    工作，又觀其所為各竊盜犯行，客觀上實難斷其是否真以竊盜為業，是公訴人起
    訴甲○○犯常業竊盜罪尚有未洽，應變更為普通竊盜及加重竊盜罪，核先敘明。
    公訴人漏未就被告丁○所犯附表編號七之竊盜等犯行起訴，惟此部分與其被起訴
    部分有連續犯之裁判上一罪關係，爰依法併予審理。被告三人所犯附表編號二、
    三、四之竊盜犯行，有犯意之聯絡及行為之分擔，均為共同正犯。其三人附表編
    號四之竊盜犯行，雖已著手於犯罪之實施，然未達竊盜之結果，尚屬未遂。其等
    先後多次竊盜犯行，時間緊接，所犯構成要件相同，顯均係出於概括之犯意為之
    ，皆應依連續犯之規定，依刑法第三百二十一條第一項第一、二、三、四款之加
    重竊盜罪論以一罪，並加重其刑。丁○所犯附表編號七之加重竊盜及無故侵入住
    宅犯行間，有方法、結果之牽連關係，應從一重之加重竊盜罪處斷。又丁○曾多
    次犯竊盜罪，最後一次於八十六年間，經本院判處有期徒刑十月確定，於八十七
    年七月六日入監執行完畢，有彰化地方法院檢察署刑案資料查註紀錄表一份附卷
    可查，其於五年以內再犯本件有期徒刑以上之罪，為累犯，應依法加重其刑。爰
    分別審酌被告三人犯罪之動機、目的、手段，其三人各有犯罪或施用毒品之記錄
    ，品行不佳可見，且其三人正值壯年，竟不知循正途獲取報酬，反圖不勞而獲，
    恣取他人財物，用供一己揮霍，其心態顯值非議，再其三人多次選擇在夜深之際
    ，持客觀上足作兇器使用之工具行竊，除已造成被害人財物上之損失外，更已侵
    害被害人居家之安寧，所生之危害難謂輕微，又被告丁○、甲○○，於被查獲釋
    放後，仍不知警惕，一再於案件調查中犯案，惡性菲輕，更有挑戰執法機關之意
    味，及其等犯罪後，除丁○有上開否認之詞外，已坦認犯行，犯後之態度尚稱良
    好等一切情狀，分別量處如主文所示之刑，以資懲警。末查被告丁○前已有四次
    之竊盜犯行或少年非行之記錄，並已入監執行三次，有彰化地方法院檢察署刑案
    資料查註紀錄表一份在卷可參，此次又連續行竊四次，其有犯竊盜罪之習性已至
    為明顯，亦足見其好逸惡勞之心態，是非於刑之執行前，令入勞動場所施以強制
    工作，實無以矯治其惡習，故應另諭知於刑之執行前施以強制工作三年。扣案之
    鑰匙一把，係甲○○所有，供其於本案竊車之用，業據其供認在卷，應依法併予
    宣告沒收；至附表編號三、七未扣案之木棍及鋤頭柄，非被告丁○所有，其僅隨
    手檢拾用供犯罪，亦無所有之意，此業據丁○供述在案，爰不另宣告沒收。
據上論斷，應依刑事訴訟法第二百九十九條第一項前段、第三百條、刑法第二十八條
、第五十六條、第三百二十條第一項、第三百二十一條第一項第一、二、三、四款、
第三百零六條第一項、第五十五條、第三十八條第一項第二款、竊盜贓物犯保安處分
條例第三條第一項第一款、罰金罰鍰提高標準條例第一條前段，判決如主文。
本案經檢察官詹昭書到庭執行職務。
中    華    民    國    八十九      年      六      月        一        日
                                臺灣彰化地方法院刑事第一庭
                                    法      官
右正本證明與原本無異。
如不服本判決，應於送達後十日內向本院提出上訴狀( 須附繕本 )。
告訴人或被害人對於判決如有不服具備理由請求檢察官上訴者，其上訴期間之計算係
以檢察官收受判決正本之日期為準。
                                    法院書記官
中    華    民    國    八十        年              月                  日
刑法第三百二十條
意圖為自己或第三人不法之所有，而竊取他人之動產者，為竊盜罪，處五年以下有期
徒刑、拘役或五百元以下罰金。
意圖為自己或第三人不法利益，而竊佔他人之不動產者，依前項之規定處斷。
前二項之未遂犯罰之。


司法院資訊處製作；財團法人民間司法改革基金會備份。
